Minutes et répertoires du notaire Ferdinand DUCLOUX, 8 juin 1841 - 16 juin 1875 (étude XXVI)
Archives nationales
- Répertoire(s) de Ferdinand DUCLOUX, 8 juin 1841 - 21 juillet 1885; MC/RE/XXVI/24 - MC/RE/XXVI/28
  - Répertoire. 1848, 21 février - 1858, 13 juillet, 21 février 1848 - 13 juillet 1858; MC/RE/XXVI/25
    - Mainlevee, hypotheque., 28 novembre 1851
      Or celle-ci est rattachée matériellement à un autre acte conservé dans les minutes de ce même notaire pour la période de juin 1848 (la date exacte de l'autre acte est mentionnée dans la colonne 'minutes' du répertoire du notaire).
    - Prorogation, delai de remboursement d'emprunt., 29 novembre 1851
      Nom, qualité: (M.) Rogier, Gabriel.
      Domicile: Paris (Paris) rue de la Chaussée - d'Antin, 68.
      Nom, qualité: (M.) Chenu, Louis Auguste.
      Domicile: Quincy (Cher)
      Or celle-ci est rattachée matériellement à un autre acte conservé dans les minutes de ce même notaire pour la période de mars 1842 (la date exacte de l'autre acte est mentionnée dans la colonne 'minutes' du répertoire du notaire).
    - Quittance, paiement de maison, 118000f, Paris (Paris) rue Jean-Robert, 22., 1er décembre 1851
      Nom, qualité: (M.) Tete, Alexandre.
      Domicile: Tremouille (Cantal).
      Nom, qualité: (M.) Rousseau, Jacques Frederic.
      Domicile: Paris (Paris) rue du Faubourg-St-Martin, 119
    - Prorogation, delai de remboursement d'emprunt, 20000f., 2 décembre 1851
      Nom, qualité: (Mme ou Mlle) Cassini de, Anne Cecile.
      Domicile: Rome (italie) Couvent de la Trinite-du-Mont.
      Nom, qualité: (Mme ou Mlle) Durassier, Marie Anne Catherine.
      Domicile: Paris (Paris) rue Cassette, 27.
      Nom, qualité: (M.) Grandmange, Pierre Augustin.
      Or celle-ci est rattachée matériellement à un autre acte conservé dans les minutes de ce même notaire pour la période de février 1848 (la date exacte de l'autre acte est mentionnée dans la colonne 'minutes' du répertoire du notaire).
    - Quittance, paiement de maison, 165000f, Paris (Paris) avenue Gabriel, 36., 3 décembre 1851
      Nom, qualité: (M.) Lechevalier, Simon Francois Louis.
      Domicile: Chatillon-Coligny (Loiret).
      Nom, qualité: (M.) Guyhou de Montleveaux, Benjamin Georges Francois.
      Domicile: Montargis (Loiret).
      Nom, qualité: (M.) Thomas de Pange, Marie Anne Maurice.
      Domicile: Paris (Paris) avenue Gabriel, 36
      Or celle-ci est rattachée matériellement à un autre acte conservé dans les minutes de ce même notaire pour la période de décembre 1848 (la date exacte de l'autre acte est mentionnée dans la colonne 'minutes' du répertoire du notaire).
    - Proces verbal de defaut, garantie hypothecaire d'obligation., 12 décembre 1851
      Domicile: Paris (Paris) rue Louis-le-Grand, 31.
    - Vente, ratification, chateau, Maulevrier (Maine-et-Loire)., 12 décembre 1851
      Or celle-ci est rattachée matériellement à un autre acte conservé dans les minutes de ce même notaire pour la période de octobre 1851 (la date exacte de l'autre acte est mentionnée dans la colonne 'minutes' du répertoire du notaire).
    - Quittance, acompte sur remboursement d'emprunt, 21000f sur 63000f., 19 décembre 1851
      Nom, qualité: (M.) Perrier, Louis Pierre Alfred.
      Domicile: Rambouillet (Yvelines).
      Nom, qualité: (Mme ou Mlle) Delaitre, Caroline Adelaide.
      Domicile: Paris (Paris) rue Saint-Nicolas-d'Antin, 30.
      Nom, qualité: (M.) Perrier, Charles.
      Relations: fils naturel de l'intervenant 2.
      Nom, qualité: (M.) Las Cases de, Emmanuel Pons Dieudonne (comte).
      Domicile: Paris (Paris) rue Saint Florentin, 9
      Or celle-ci est rattachée matériellement à un autre acte conservé dans les minutes de ce même notaire pour la période de avril 1847 (la date exacte de l'autre acte est mentionnée dans la colonne 'minutes' du répertoire du notaire).
    - Acte de mariage, depot., 22 décembre 1851
      Nom, qualité: (M.) Basson, Francois.
      Nom, qualité: (Mme ou Mlle) Mignot, Marie Adelaide Felicite.
    - Quittance, solde de paiement de créance, 15000f., 22 décembre 1851
      Nom, qualité: (M.) Jullemier, Philippe Alexandre.
      Profession: cultivateur, Servon (Seine-et-Marne).
      Domicile: Servon (Seine-et-Marne).
      Nom, qualité: (M.) Benoist-D'Azy, Denys Aime Rene Emmanuel.
      Profession: vice-president de l'assemblee legislative, Paris.
      Relations: subrogé(e) de l'intervenant 2
    - Decharge, vente de rente etat 5%, 897f., 23 décembre 1851
    - Quittance, remboursement d'emprunt., 23 décembre 1851
      Nom, qualité: (M.) Benazet, Oscar.
      Domicile: Paris (Paris) rue de la Bruyere, 28.
      Nom, qualité: (Mme ou Mlle) Carlier, Marie Louise.
      Domicile: Paris (Paris) rue Neuve-des-Mathurins, 20.
      Nom, qualité: (M.) Benazet, Louis Joseph Marie Theodore.
    - Procuration acte, decharge, pouvoirs de gestion de société., 26 décembre 1851
    - Prorogation, delai de remboursement d'emprunt., 29 décembre 1851
      Nom, qualité: (M.) Chenu, Michel.
      Domicile: Preuilly (Cher)
  - Répertoire. 1858, 13 juillet - 1866, 23 juin, 13 juillet 1858 - 23 juin 1866; MC/RE/XXVI/26
    - Vente par Elisabeth-Marie Jones, veuve de Georges Tudor, demeurant à East Cowes Castle, île de Wight, à Charles-Pierre-Eugène Laffitte, banquier, place de la Concorde, n°6, d'un hôtel à Paris, à l'angle des rues Rabelais et Matignon au prix de 550000 francs., 12 janvier 1860
      acte de vente; Laffitte, Charles-Pierre-Eugène; Jones, Elisabeth-Marie; Tudor, Georges
    - Dépôt par Charles-Louis-Henri-Maxence de Grimaldi d'Antibes, marquis de Cagnes, de pièces concernant la résignation de ses droits féodaux avec titres de prince sur les pays de Menton et de Roquebrune., 23 avril 1860
      dépôt de pièces; Grimaldi d'Antibes, Charles-Louis-Henri-Maxence de (marquis de Cagnes)
    - Vente par Clément-Gustave-Henri de Baillardel de Lareinty et Julie-Marie de Chastenet de Puységur, demeurant rue Saint-Dominique, n°63, à Léon Nau de Maupassant, place Vendôme, n°19, du château de Clermont, ou Clairmont, commune du Cellier., 21 juin 1861
      acte de vente; Vendôme (place); Le Cellier (Loire-Atlantique); Nau de Maupassant, Léon; Baillardel de Lareinty, Clément-Gustave-Henri de; Chastenet de Puységur, Julie-Marie de
    - Dépôt de procuration donnée par Victor Schoelcher., 5 juillet 1865
      procuration; dépôt de pièces; Schoelcher, Victor
    - Procuration par la princesse Sophie Troubetzkoy, duchesse de Morny, veuve du duc Charles-Auguste-Louis-Joseph de Morny, demeurant rue Fortin, n°12, à M. Gautier, rue Mémars, n°3, pour toucher le prix d'adjudication des haras de Viroflay et des terrains de Beaujon., 19 mars 1866
      Autre procuration du 14 juin.
      procuration; Viroflay (Yvelines); Morny, Sophie de (duchesse) (princesse Troubetzkoy); Morny, Charles-Auguste-Louis-Joseph de (duc); Gautier (M.)
  - Répertoire. 1866, 23 juin - 1874, 13 juillet, 23 juin 1866 - 13 juillet 1874; MC/RE/XXVI/27
    - Inventaire après décès d'Edmond-Eugène-Philippe-Hercule de La Croix, duc de Castries, rue de Varenne, n°72., 13 août 1866
      MC/RE/XXVI/27
      inventaire après décès; Varenne (rue de); Castries, Edmond-Eugène-Philippe-Hercule de La Croix (duc de)
    - Statuts de la société à responsabiblité limitée du théâtre des Bouffes Parisiens, passage Choiseul., 8 juin 1867
      Autres actes les 17 juillet, 21 sptembre, 24 octobre.
      acte de société; statuts
  - Répertoire. 1874, 13 juillet - 1885, 21 juillet, 13 juillet 1874 - 21 juillet 1885; MC/RE/XXVI/28
    Répertoire des notaires Ferdinand Ducloux (13 juillet 1874 - 16 juin 1875), Ernest Ducloux (16 juin 1875 - 22 août1876), Gabriel Le Villain (23 août 1876 - 21 juillet 1885).